JUAN MANUEL CERON ARAUJO

<u>Proyectos Personales:</u> github.com/JuanCeron023

LinkedIn

CONTACTO

(+57) 350 233 7416 Calle 16A #39-53 Pasto.

Email:

juanceron256@gmail.com

HABILIDADES

Lenguajes:

Java C# JavaScript HTML + CSS SQL Dart Python PHP

Frameworks:

Spring
Angular
Laravel
Testing:
Junit

Bases de Datos:

PostgreSQL MySQL Firestore

Otros:

Scrum Git Flutter React Unity Maven

IDIOMAS

Español (Nativo)
Inglés (Avanzado)
C1 APTIS CEFR
C2 EF TEST

PERFIL PROFESIONAL

Estudiante de Ingeniería de sistemas con 3 años de experiencia independiente en desarrollo de software.

Soy una persona curiosa, organizada, apasionado por el desarrollo de software, con excelentes habilidades para la comunicación y el trabajo en equipo. Siempre en búsqueda de nuevos conocimientos para estar en constante crecimiento a nivel personal y profesional.

EXPERIENCIA

01/2021 - Actual

Desarrollador del Software "Riesgos cardiovasculares UMariana" Universidad Mariana. Pasto.

- Desarrollo de una aplicación móvil multiplataforma con Flutter para el cálculo del riesgo cardiovascular de los usuarios registrados, implementando Firestore como base de datos.
- Desarrollo de un aplicativo web con React para la revisión y seguimiento de los datos calculados por la aplicación móvil asociada, utilizando elementos de Material-UI para la interfaz y Firestore como base de datos.

05/2019 - Actual

Estudiante de Ingeniería de sistemas Universidad Mariana. Pasto.

- Desarrollo de aplicaciones en Java aplicando principios SOLID, con énfasis en el uso de estructuras de datos como listas, mapas y colecciones set, implementando persistencia mediante serialización y JUnit para la ejecución de pruebas unitarias.
- Desarrollo de aplicaciones web utilizando servidores en sistemas Linux y Windows, empleando Apache e IIS respectivamente, desplegados mediante Amazon EC2.
- Desarrollo de un Back Office en Java, implementando interfaces gráficas y perfiles de usuario, utilizando el gestor de base de datos PostgreSQL.

01/2018 - 05/2019

Estudiante de Ingeniería electrónica Universidad Autónoma de Nariño. Pasto.

- Desarrollo de un Back Office en Java para la organización y asignación de horarios y aulas para las asignaturas del programa de ingeniería electrónica.
- Desarrollo de proyectos en Java aplicando los principios de encapsulación, cohesión y desacoplamiento.
- Desarrollo de una aplicación web de citas médicas utilizando Spring, empleando Angular para el FrontEnd y aplicando inyección de dependencias.

01/2017 - 07/2017

REFERENCES

Santiago Ceron Araujo Conekta | Desarrollador Senior Cel: 350 695 8883 santiceron023@gmail.com

Diego Paredes Reina MEN | Coordinador de Proyectos de TI Cel: 313 437 0049 dparedes@umariana.edu.co

Franklin Jimenez Giraldo
U. Mariana | Director del programa de Ing. Sistemas
Cel: 301 580 7225
fjimenez@umariana.edu.co

Pedro Cerón y Cerón SAS | Sales manager Cel: 316 299 1712 pfceron2@hotmail.com

Desarrollador de aplicaciones en C# para Android

Emprendimiento personal. Pasto.

- Desarrollo de un videojuego con interacción a tiempo real entre el jugador, los NPC y el escenario.
- Desarrollado en Unity, implementando in-app purchases y un ofuscador para la protección del código.
- Utilización de Autodesk y Blender 3D para la modelación y animación del personaje principal del videojuego.

EDUCACION

2019 - 2021

Ingeniero de Sistemas, actualmente cursando **Universidad Mariana**, Pasto, COL.

2017 - 2019

English Level C1,

Cambridge Academy of Languages, Pasto, COL

Quan mannellon

Juan Manuel Cerón Araujo C.C. 1.107.520.417